# 关于总分公司费用分摊的问题

提问人：ll1306 时间：2014-02-10 11:35:40
总公司支付一些费用，分公司同时受益。例如产品维护费（签约上线、关系维护）、业务推动费用、人管人事财务管理服务费（总公司统一代管部分工作）、客户服务费、培训费等费用，总公司可以按照一定比例分摊给分公司吗？如果可以，总分机构之间是否需要签订相应的分摊协议？一般会计准则、账务处理是否有相关规定作为依据？谢谢大家！

回答人：chenyiwei
总分公司之间的分摊问题是同一法人主体内部的问题，因此规范较少。 如果发生在母子公司之间，建议按照《关于母子公司间提供服务支付费用有关企业所得税处理问题的通知》（国税发[2008]86号）的规定予以规范处理。